【裁判字號】    98,訴,2431
【裁判日期】    981231
【裁判案由】    返還消費借貸款
【裁判全文】
臺灣板橋地方法院民事判決              98年度訴字第2431號
原      告  永豐商業銀行股份有限公司
法定代理人  丙○○
訴訟代理人  乙○○
被      告  楊玉美（原名林楊玉.
兼訴訟代理
人          甲○○
上列當事人間請求返還消費借貸款事件，經本院於民國98年12月
15日言詞辯論終結，判決如下：
    主  文
被告應連帶給付原告新臺幣玖拾柒萬捌仟陸佰拾肆元，及自民國
八十五年六月十五日起至清償日止，按年息百分之十點五零計算
之利息暨按年息百分之二點一零計算之違約金。
訴訟費用由被告連帶負擔。
本判決第一項於原告以新臺幣拾萬元為被告供擔保後，得假
執行；但被告如以新臺幣玖拾柒萬捌仟陸佰拾肆元為原告預供擔
保，得免為假執行。
    事實及理由
壹、程序方面：
    本件原債權人為臺北區中小企業銀行股份有限公司，經核准
    更名為臺北國際商業銀行股份有限公司，嗣與建華商業銀行
    股份有限公司於民國95年11月13日合併，由建華銀行概括承
    受臺北國際商業銀行股份有限公司資產負債及全部營業並繼
    續營業，並改名為永豐商業銀行股份有限公司，有行政院金
    融監督管理委員會民國95年9月8日金管銀（六）字第095003
    46220號函及原告公司變更登記事項卡等影本各1份在卷可稽
    （見本院卷第17至20頁），故原債權人臺北區中小企業銀行
    股份有限公司之一切權利義務，均由原告概括承受。
貳、實體方面
一、原告主張：被告楊玉美（原名林楊玉美）邀同被告甲○○擔
    任連帶保證人，於民國82年4月13日向原告借款新臺幣（下
    同）330萬元，約定借款期限自82年4月20日起至97年4月20
    日止，利息按年息10.50%計息，如未依約清償，被告即喪失
    期限利益，債務即視為全部到期，且逾期6個月以內者，按
    上開利率10%，逾期超過6個月以上者，按上開利率20%加計
    違約金。嗣被告楊玉美未按期繳息，依約定顯已喪失期限利
    益，經向本院聲請85年度民執正字第1260號拍賣系爭借款債
    務之擔保物後，依確定之分配表分配後仍有如聲明所示之本
    金迄未受償，核所餘欠款均屬已逾6 個月以上，是以被告等
    除就前開所餘欠款及利息負清償責任，並應依約按利率之百
    分之20給付違約金。原告爰本於消費借貸及連帶保證之法律
    關係，請求被告等給付上開不足清償之本金、利息及違約金
    。並聲明：如主文第一項所示，暨陳明願供擔保，請准宣告
    假執行。
二、被告方面：其等所有擔保系爭債務之房地，業已於82年8月7
    日售予訴外人盧忠義，並委由盧忠義辦理系爭借款契約之借
    款人程序，後來盧忠義有無辦理其等不知道，亦未簽署變更
    系爭借款契約借款人之文件等語，資為抗辯。並為答辯之聲
    明：原告之訴駁回，暨陳明如受不利之判決，願供擔保，請
    准宣告免為假執行。
三、本院之判斷：
    經查，原告主張之前揭事實，業據其提出與所述相符且為被
    告所不爭執之借據、本85年度民執正字第1260號通知暨分配
    表等影本各1 件為證（見本院卷第21、22頁）。被告雖以上
    開情詞置辯，並提出建物及土地登記簿、盧忠義簽立之切結
    書及房地產買賣契約書等件影本為證（見本院卷第29至44頁
    ），惟原告否認有變更系爭借款契約之借款人之事實，且參
    以被告亦稱：其等委由訴外人盧忠義辦理系爭借款契約之借
    款人程序，後來盧忠義有無辦理其等不知道，亦未簽署變更
    系爭借款契約借款人之文件等語，足徵系爭借款契約之借款
    人及連帶保證人確無變更。按民事訴訟法第277條前段規定
    ，當事人主張有利於己之事實者，就其事實有舉證之責任。
    是被告自應就其所抗辯有利於己之上開事項負舉證責任，惟
    被告始終未舉證以實其說，則其辯稱上情，尚不足採。是本
    件原告之主張，應信為真實。從而，原告主張依消費借貸及
    連帶保證之法律關係，訴請被告連帶清償如主文第一項所示
    之本金、利息及違約金，為有理由，應予准許。至於被告所
    抗辯之上開事項，果若屬實，乃被告與訴外人盧忠義間之另
    一法律關係，宜由被告向訴外人盧忠義另行請求，附此敘明
    。
四、本件兩造均陳明願供擔保請准宣告假執行及免為假執行，經
    核於法尚無不合，爰各酌定相當之擔保金額准許之。
五、結論：本件原告之訴為有理由，依民事訴訟法第78條、第39
    0 條、第392 條第2 項，判決如主文
中    華    民    國    98    年    12    月    31    日
                  民事第二庭    法  官  張筱琪
以上正本係照原本作成
如對本判決上訴，須於判決送達後20日內向本院提出上訴狀
中    華    民    國    98    年    12    月    31    日
                                書記官  連思斐


司法院資訊處製作；財團法人民間司法改革基金會備份。
